臺灣高雄地方法院刑事判決　　　　　　　95年度訴字第3411號
公　訴　人　臺灣高雄地方法院檢察署檢察官
被　　　告　甲○○
上列被告因違反毒品危害防制條例案件，經檢察官提起公訴（95
年度毒偵字第6909號）及移送併案審理（95年度毒偵字第7877號
），本院依簡式審判程序判決如下：
    主  文
甲○○施用第一級毒品，累犯，處有期徒刑捌月；扣案之第一級
毒品海洛因陸包（數量詳如附表所載）沒收銷燬之。又施用第二
級毒品，累犯，處有期徒刑月。應執行有期徒刑拾月；扣案之
第一級毒品海洛因陸包（數量詳如附表所載）沒收銷燬之。
    事  實
一、甲○○前於民國91年間，因施用毒品案件，經本院裁定送觀
    察勒戒及強制戒治，復經裁定停止戒治，所餘戒治期間，交
    付保護管束，於92年6 月3 日保護管束期滿未經撤銷而執行
    完畢。又於86年間因違反麻醉藥品管理條例及煙毒案件，經
    法院分別判處有期徒刑7 月及3 年4 月確定，經接續執行，
    於93年3 月21日縮刑期滿執行完畢。詎其仍於上開強制戒治
    執行完畢後5 年內，猶分別基於反覆、延續施用第一級毒品
    海洛因及第二級毒品甲基安非他命之單一行為決意，自95年
    8 月16日某時起至同年9 月28日止，在其位於高雄縣林園鄉
    ○○村○○路39號之住處，以每二天施用一次之頻率，將第
    一級毒品海洛因以針筒注射方式施用多次；並於同上時、地
    ，以每三天至一週施用一次之頻率，將第二級毒品甲基安非
    他命以置放於玻璃管燃燒之方式施用多次。嗣分別於(1)95年
    8 月16日13時許，在高雄縣林園鄉○○路○段與鳳林路口，
    因行跡可疑為警盤查，經扣得海洛因5 包（數量詳如附表所
    載），始悉上情；(2)同年9 月29日9 時50分許，在高雄縣林
    園鄉○○○路162 巷82號前，復因行跡可疑為警盤查，經扣
    得海洛因1 包（數量詳如附表所載），並坦承施用毒品，因
    而查獲。
二、案經高雄市政府警察局小港分局報請臺灣高雄地方法院檢察
    署檢察官偵查起訴及移送併案審理。
     理  由
壹、程序部分
    本件被告甲○○所犯係死刑、無期徒刑、最輕本刑為3 年以
    上有期徒刑以外之罪，其於準備程序中就前揭被訴事實為有
    罪之陳述，經受命法官告知簡式審判程序之旨，並聽取公訴
    人、被告之意見後，本院認無不得或不宜改依簡式審判程序
    進行之處，爰依刑事訴訟法第273 條之1 第1 項、第284 條
    之1 ，裁定本件由受命法官獨任進行簡式審判程序，合先敘
    明。
貳、實體部分
一、上揭事實，業據被告甲○○於警詢、偵查及本院審理時供認
    不諱，且被告二次經警查獲時所採集之尿液，經送請高雄市
    立凱旋醫院檢驗，均呈嗎啡陽性反應（海洛因在人體內代謝
    成嗎啡，係檢驗其尿液中嗎啡反應）及甲基安非他命陽性反
    應，有前揭檢驗機構95年8 月28日、同年10月10日出具之檢
    驗報告在卷可稽；此外復有扣案海洛因6 包可資佐證。扣案
    之毒品經送請高雄市立凱旋醫院鑑驗結果確含第一級毒品海
    洛因成分（數量詳如附表），有該院95年11月11日、同年12
    月3 日高市凱醫驗字第2717、2810號檢驗鑑定書在卷可憑。
    足認被告之自白與事實相符，自可採為認定犯罪事實之證據
    。
二、被告前因施用毒品案件，經本院裁定送觀察勒戒及強制戒治
    ，復經裁定停止戒治，所餘戒治期間，交付保護管束，於92
    年6 月3 日保護管束期滿未經撤銷而執行完畢，有臺灣高等
    法院被告前案紀錄表附卷可查，是被告確於強制戒治執行完
    畢釋放後，5 年內再犯本件施用毒品罪，應依毒品危害防制
    條例第23條第2 項之規定依法訴追。是本件事證明確，被告
    犯行洵堪認定，應依法論科。
三、按95年7 月1 日修正施行之刑法已刪除連續犯之規定，被告
    上開多次施用第一級毒品海洛因之犯行，經本院審酌毒品
    危害防制條例第2 條第1 項規定的毒品，原即具有成癮性，
    故毒品危害防制條例所規定之施用毒品行為應即具有因毒品
    成癮而反覆施用之性質。參酌最高法院95年度台上字第
    1079號判決揭示「刑事法若干犯罪行為態樣，本質上原具有
    反覆、延續實行之特徵，立法時既予特別歸類，定為犯罪構
    成要件之行為要素，則行為人基於概括之犯意，在密切接近
    之一定時、地持續實行之複次行為，倘依社會通念，於客觀
    上認為符合一個反覆、延續性之行為觀念者，於刑法評價上
    ，即應僅成立一罪。學理上所稱「集合犯」之職業性、營業
    性或收集性等具有重複特質之犯罪均屬之，例如經營、從事
    業務、收集、販賣、製造、散佈等行為概念者是」之意旨。
    又毒品危害防制條例依成癮性、濫用性及對社會危害性而
    將毒品分為四級，且僅規定處罰施用第一、二級毒品，足見
    毒品危害防制條例所處罰施用第一、二級毒品，其構成要件
    之行為要素係具有成癮、濫用之反覆、延續實行，且依社會
    通念於客觀上認為符合一個反覆、延續性之行為觀念。本案
    被告施用第一、二級毒品犯行之時間，係於95年8 月16日至
    同年9 月28日間之一段期間內分別以每二天施用一次海洛因
    、每三天至一週施用一次甲基安非他命之方式，頻繁、持續
    進行，地點則均在其住處，即在時、空上，確具密接關係，
    則被告之各次施用第一級毒品海洛因及第二級毒品甲基安非
    他命犯行間，顯係出於反覆、延續施用該種毒品之單一行為
    決意即明，從而在行為概念上，應均評價認係包括一罪之集
    合犯，較為合理。
四、查海洛因、甲基安非他命分屬毒品危害防制條例第2 條第2
    項第1 款、第2 款所定之第一級、第二級毒品。核被告所為
    ，係犯同條例第10條第1 項、第2 項之施用第一級、第二級
    毒品罪。被告於施用前後，持有海洛因、甲基安非他命之低
    度行為，分別為施用之高度行為所吸收，均不另論罪。被告
    所犯上開二罪，犯意各別，行為互異，應予分論併罰。被告
    前有如事實欄所示犯罪科刑情形，有前開臺灣高等法院被告
    前案紀錄表在卷可按。其於有期徒刑執行完畢後，5 年內故
    意再犯本件有期徒刑以上之罪，應依刑法第47條第1 項之規
    定，就施用第一級毒品、施用第二級毒品部分均論以累犯，
    並均加重其刑。本院審酌被告前因施用毒品，經強制戒治後
    ，仍未能戒除毒癮，顯見戒毒意志不堅，非經一定時間隔離
    其接觸毒品之機會，難以矯治，惟念及施用毒品究係自戕行
    為，尚未損及他人法益，且於審理時坦認犯行，犯後態度尚
    可等一切情狀，爰分別量處如主文所示之刑，並依法定其應
    執行之刑。
五、扣案之毒品6 包經送高雄市立凱旋醫院檢驗結果，確含第一
    級毒品海洛因成分（數量詳如附表），有該院出具之檢驗報
    告2 件在卷可查（本院卷第45、46頁），均依毒品危害防治
    條例第18條第1 項前段規定沒收銷燬。
六、檢察官雖僅就被告自95年8 月16日6 時許施用第一級毒品海
    洛因及同年8 月16日14時40分許回溯72小時內之某時點施用
    第二級毒品甲基安非他命之犯行起訴，惟其餘部分（包括95
    年度毒偵字第7877號併案審理部分）既與起訴部分有集合犯
    之實質上一罪關係，自為起訴效力所及，本院自應併予審究
    ，附此敘明。
據上論斷，應依刑事訴訟法第273 條之1 第1 項、第299 條第1
項前段，毒品危害防制條例第10條第1 項、第2 項、第18條第1
項前段，刑法第11條、第47條第1 項、第51條第5 款，判決如主
文。
中　　華　　民　　國　　96　　年　　1 　　月　　9 　　日
                  刑事第六庭  法  官  李  蓓
以上正本證明與原本無異。
如不服本判決，應於收受送達後10日內向本院提出上訴書狀（應
附繕本）。
中　　華　　民　　國　　96　　年　　1 　　月　　9 　　日
　　　　　　　　　　　　　　  書記官  何慧娟
附錄本案論罪科刑法條：
毒品危害防制條例第10條
施用第一級毒品者，處6 月以上5 年以下有期徒刑。
施用第二級毒品者，處 3 年以下有期徒刑。
附表
┌──┬─────────────┬────────────┬───────┐
│編號│查扣物品種類、數量        │       鑑定機關         │              │
│    │                          │                        │              │
├──┼─────────────┼────────────┼───────┤
│    │第一級毒品海洛因1 包      │ 高雄市立凱旋醫院95年11 │95毒偵6909    │
│ 1  │驗前淨重0.025公克         │ 月11日高市凱醫驗字第   │（95年8月16日 │
│    │驗後淨重0.006公克         │ 2717號檢驗鑑定書       │  查獲）      │
│    │                          │                        │              │
│    │                          │                        │              │
├──┼─────────────┼────────────┼───────┤
│    │第一級毒品海洛因1 包      │高雄市立凱旋醫院95年11  │同上          │
│ 2  │驗前淨重0.060公克         │月11日高市凱醫驗字第    │              │
│    │驗後淨重0.033公克         │2717號                  │              │
│    │                          │                        │              │
│    │                          │                        │              │
├──┼─────────────┼────────────┼───────┤
│    │第一級毒品海洛因1 包      │高雄市立凱旋醫院95年11  │同上          │
│ 3  │驗前淨重0.051公克         │月11日高市凱醫驗字第    │              │
│    │驗後淨重0.023公克         │2717號檢驗鑑定書        │              │
│    │                          │                        │              │
│    │                          │                        │              │
├──┼─────────────┼────────────┼───────┤
│ 4  │第一級毒品海洛因1 包      │高雄市立凱旋醫院95年11  │同上          │
│    │驗前淨重0.058公克         │月11日高市凱醫驗字第    │              │
│    │驗後淨重0.032公克         │2717號檢驗鑑定書        │              │
│    │                          │                        │              │
├──┼─────────────┼────────────┼───────┤
│ 5  │ 第一級毒品海洛因1 包     │高雄市立凱旋醫院95年11  │同上          │
│    │ 驗前淨重0.064公克        │月11日高市凱醫驗字第    │              │
│    │ 驗後淨重0.035公克        │2717號檢驗鑑定書        │              │
├──┼─────────────┼────────────┼───────┤
│ 6  │第一級毒品海洛因1 包      │高雄市立凱旋醫院95年12  │ 95毒偵7877   │
│    │驗前淨重0.106公克         │月3 日高市凱醫驗字第    │（95年9 月29  │
│    │驗後淨重0.068公克         │2810號檢驗鑑定書        │ 日查獲）     │
│    │                          │                        │              │
└──┴─────────────┴────────────┴───────┘
